【裁判字號】    97,訴,662
【裁判日期】    970513
【裁判案由】    違反毒品危害防制條例
【裁判全文】
臺灣臺南地方法院刑事判決               97年度訴字第662號
公  訴  人  臺灣台南地方法院檢察署檢察官
被      告  甲○○
上列被告因違反毒品危害防制條例案件，經檢察官提起公訴（97
年度毒偵字第942號），被告就被訴事實為有罪之陳述，經本院
裁定由受命法官獨任行簡式審判程序，本院判決如下：
    主  文
甲○○施用第一級毒品，累犯，處有期徒刑捌月。
    事  實
一、甲○○前於民國95年間因犯公共危險等案件，經臺灣雲林地
    方法院於95年3月10日以95年度交簡字第7號判處應執行刑為
    有期徒刑8月確定；又於同年間，因違反毒品危害防制條例
    案件，經本院於95年4月10日以95年度訴字第210號判處有期
    徒刑7月確定，上開二案，經本院以95年度聲字第1038號定
    應執行刑為有期徒刑1年2月確定，於96年5月14日假釋出監
    ，並於96年7月25日假釋未經撤銷視為執行完畢。
二、甲○○前於92年間，因違反毒品危害防制條例案件，經台灣
    雲林地方法院以92年度毒聲字第563號裁定送觀察勒戒後，
    認有繼續施用毒品傾向，經本院以93年度毒聲字第268號裁
    定令入戒治處所施以強制戒治，於94年2月5日停止戒治付保
    護管束出監，於94年3月20日保護管束期滿未經撤銷，視為
    強制戒治執行完畢。
三、甲○○仍不知悔改，於上開有期徒刑及強制戒治執行完畢後
    5年內，復基於施用第一級毒品毒品海洛因之犯意，於97 年
    2月2日為警採集其尿液回溯26小時內之某時，在台南縣柳營
    鄉○○道路旁，以針筒注射之方式，施用第一級毒品海洛因
    一次。嗣經警於97年2月2日下午2時15分許，因另案遭通緝
    為警緝獲時，發現其手腕部位顯露注射痕跡，而經其同意採
    尿送驗後，結果呈嗎啡陽性反應，始知悉上情。
四、案經桃園縣政府警察局中壢分局報告臺灣臺南地方法院檢察
    署檢察官偵查起訴。
    理  由
壹、程序事項：
  一訊之被告甲○○對於起訴之犯罪事實均坦承不諱，並當庭表
    示認罪，而經本院裁定以簡式審判程序加以審理，則依據刑
    事訴訟法第273條之2、同法第159條第2項之規定，不適用傳
    聞法則有關限制證據能力之相關規定，合先敘明。
  二按觀察、勒戒或強制戒治執行完畢後，5年內再犯毒品危害
    防制條例第10條之罪者，檢察官應依法追訴，同條例第23條
    第2項定有明文。查被告有如犯罪事實欄一之前科紀錄，另
    前於92年間，因違反毒品危害防制條例案件，經台灣雲林地
    方法院以92年度毒聲字第563號裁定送觀察勒戒後，認有繼
    續施用毒品傾向，經本院以93年度毒聲字第268號裁定令入
    戒治處所施以強制戒治，於94年2月5日停止戒治付保護管束
    出監，於94年3月20日保護管束期滿未經撤銷，視為強制戒
    治執行完畢，有臺灣高等法院被告前案紀錄表一份在卷為憑
    。被告於強制戒治執行完畢後5年內再犯毒品危害防制條例
    之罪，即應依法追訴、審理。
貳、實體事項：
  一訊據被告甲○○就上開事實均坦承不諱，並有台灣檢驗科技
    股份有限公司於97年3月4日濫用藥物檢驗報告一紙在卷為憑
    。
  二按海洛因經注射入人體後，約百分之80於24小時內自尿中排
    出，一般而言，尿液中能否驗出嗎啡陽性反應與其投與量、
    投與途徑、採尿時間、個人體質及檢驗方法之靈敏度有關，
    國外曾有文獻報導注射六毫克之海洛因鹽酸鹽，其代謝物嗎
    啡之平均可檢出時限約為26小時，業經行政院衛生署藥物食
    品檢驗局分別於八十一年九月八日以（八一）藥檢壹字第八
    一一四八八五號函述明此旨綦詳。
  三經查，被告經警於97年2月2日採尿送驗，呈嗎啡陽性反應，
    此有台灣檢驗科技股份有限公司於97年3月4日濫用藥物檢驗
    報告一紙在卷可稽，核與被告自白相符。是被告之自白確實
    出於真實，可採為認定事實之基礎。揆諸前開說明，足認被
    告確有於97年2月2日為警採集尿液回溯26小時內之某時施用
    第一級毒品海洛因之事實，要可認定。
  四綜上所述，本案事證明確，被告之犯行堪以認定，應依法論
    科。
參、論罪科刑：
  一核被告所為，係犯毒品危害防制條例第10條第1項之施用第
    一級毒品罪。又被告持有第一級毒品海洛因並進而施用，其
    持有之低度行為應為施用之高度行為所吸收，不另論罪。
  二再查，甲○○有如上開事實欄一所示之前科紀錄，並於96年
    7月25日假釋未經撤銷視為執行完畢，此有臺灣高等法院被
    告前案紀錄表1份附卷足憑，故被告於受有期徒刑執行完畢
    後，5年內故意再犯本件有期徒刑以上之罪，依刑法第47條
    第1項之規定，為累犯，應依法加重其刑。
  三茲審酌被告前曾因施用毒品經送強制戒治處分執行完畢後，
    猶仍不思戒絕毒癮、革除惡習，顯未能深切悔改並記取教訓
    ，惟念及被告施用毒品之犯行，在本質上乃屬自我戕害身心
    健康之行為，以及被告犯後尚知坦承犯行，態度良好等一切
    情狀，爰量處如主文所示之宣告刑，以資懲戒。
據上論斷，應依刑事訴訟法第273條之1第1項、第299條第1項前
段，毒品危害防制條例第10條第1項，刑法第11條前段、第47條
第1項，判決如主文。
本案經檢察官乙○○到庭執行職務。
中    華    民    國    97    年    5    月    13   日
                  刑事第二庭    法  官  蘇義洲
以上正本證明與原本無異。
如不服本判決，應於本判決送達後10日內，向本院提出上訴書狀
，並應敘述具體理由。如未敘述上訴理由者，應於上訴期間屆滿
後20日內向本院補提理由書狀（均須按他造當事人之人數附繕本
）「切勿逕送上級法院」。
                                書記官  張宜柔
中    華    民    國    97    年    5    月    13   日
附錄法條
毒品危害防制條例第10條
施用第一級毒品者，處 6 月以上 5 年以下有期徒刑。
施用第二級毒品者，處 3 年以下有期徒刑。


司法院資訊處製作；財團法人民間司法改革基金會備份。
